【裁判字號】    99,易,463
【裁判日期】    990805
【裁判案由】    傷害等
【裁判全文】
台灣雲林地方法院刑事判決               99年度易字第463號
公  訴  人  台灣雲林地方法院檢察署檢察官
被      告  甲○○
上列被告因傷害等案件，經檢察官聲請簡易判決處刑（99年度速
偵字第179 號），本院虎尾簡易庭就毀損、傷害部分，認為應依
通常程序審理，移送本院普通庭（原案號：99年度虎簡字第178
號），本院判決如下︰
    主  文
本件被告被訴毀損、傷害部分，公訴不受理。
    理  由
一、本件為刑事訴訟法第376 條第1 、2 款所列案件，依同法第
    284 條之1 規定，由法官1 人獨任審判，在此先行說明。
二、刑事訴訟法第238 條第1 項規定，告訴乃論之罪，告訴人於
    第一審辯論終結前得撤回其告訴。同法第303 條第3 款規定
    ，告訴乃論之罪，其告訴經撤回者，應諭知不受理之判決。
    同法第307 條規定，依同法第303 條所為之判決，得不經言
    詞辯論為之。
三、檢察官主張：被告甲○○於民國99年6 月28日19時至21 時
    許，在雲林縣虎尾鎮信義海產店飲用高粱酒半瓶後，明知已
    達不能安全駕駛動力交通工具之程度，竟仍騎乘UTF-677 號
    輕型機車上路（酒醉駕車部分，另由本院虎尾簡易庭處理）
    ，於同日21時15分許至雲林縣虎尾鎮廉使里廉使1146號乙○
    ○住處前，基於毀損之犯意，以石頭砸向乙○○所有之落地
    窗，造成該落地窗玻璃破裂，致令不堪使用，足以生損害於
    乙○○；嗣警方據報前往現場處理，將甲○○與乙○○帶回
    埒內派出所時，甲○○竟萌傷害之犯意，趁乙○○不備，於
    派出所內出手毆打乙○○，致乙○○受有臉、頭皮、頸部及
    小腿挫傷等傷害。
四、公訴人認為被告甲○○觸犯刑法第277 條第1 項之傷害罪、
    第354 條之毀損罪。而依同法第287 條、第357 條之規定，
    上述2 罪須告訴乃論。因為告訴人撤回其告訴，有撤回告訴
    狀在卷可證，依照上開說明，不經言詞辯論，為不受理判決
    。
五、適用的法律：刑事訴訟法第452 條、第284 條之1 、第303
    條第3 款、第307 條。
中    華    民    國    99    年    8     月    5     日
                  刑事第三庭    法  官  林  輝  煌
以上正本證明與原本無異。
如不服本判決，應於送達後10日內向本院提出上訴狀（須附繕本
），上訴於台灣高等法院台南分院。上訴書狀應敘述具體理由。
上訴書狀未敘述上訴理由者，應於上訴期間屆滿後20日內補提理
由書（須附繕本）於本院。（切勿逕送台灣高等法院台南分院）
告訴人或被害人對於本判決如有不服，而請求檢察官上訴者，其
上訴期間之計算以檢察官收受判決正本之日期為準。
                                書記官  邱  明  通
中    華    民    國    99    年    8     月    5     日

司法院資訊處製作；財團法人民間司法改革基金會備份。
